臺灣臺北地方法院民事判決　　　　　　　94年度訴字第1992號
原　　　告　科技工程顧問有限公司
法定代理人　丁○○
原　　　告　戊○○
前列二人共同
訴訟代理人　周承武律師
　　　　　　謝曜焜律師
　　　　　　林富村律師
被　　　告　甲○○
訴訟代理人　鍾永盛律師
　　　　　　盧之耘律師
複代理人　　丙○○
被　　　告　乙○○
　　　　　　　　　　　4號1樓.
訴訟代理人　王聰明律師
上列當事人間分配表異議之訴事件，本院於中華民國94年12月14
日言詞辯論終結，判決如下：
    主  文
原告之訴駁回。
訴訟費用由原告戊○○負擔六分之一，餘由原告科技工程顧問有
限公司負擔。
    事實及理由
一、程序方面：按訴狀送達後，原告不得將原訴變更或追加他訴
    ，但請求之基礎事實同一者，不在此限，民事訴訟法第255
    條定有明文。而所謂請求之基礎事實同一，係指變更或追加
    之訴與原訴之主要爭點有共同性，各請求利益之主張在社會
    生活上可認為同一或關聯，而就原請求之訴訟及證據資料，
    於審理繼續進行在相當程度範圍內具有同一性或一體性，得
    期待於後請求之審理予以利用，俾先後兩請求在同一程序得
    加以解決，避免重複審理，進而為統一解決紛爭者而言，最
    高法院91年台抗字第552號裁定意旨即採相同見解。原告起
    訴時主張乙○○與被告甲○○間協議離婚書中，離婚約定及
    剩餘財產分配、慰撫金之約定為通謀虛偽意思表示而無效，
    被告甲○○因此取得債權無執行名義，不得參與分配，嗣原
    告於民國（下同）94年8月4日提出追加起訴狀，追加起訴：
    一、確認該等約定為無效之中間確認之訴。二、若第一項聲
    明為無理由，則請求依民法第244條詐害債權之規定撤銷該
    等約定並追加乙○○為被告。其中「中間確認之訴」部分，
    其原因事實及證據與原訴訟完全相同，至「追加撤銷訴訟」
    部分，請求之利益與原請求在社會生活上可認為同一，所用
    之證據亦多相同，審理之進行在相當程度範圍內具有一體性
    ，揆諸首揭說明，自屬合法。又被告乙○○亦否認原告主張
    ，是本件原告併追加共同被告乙○○，參照民事訴訟法255
    條第1項第5款規定亦應准許；被告辯稱不同意追加云云，並
    無理由。
二、原告起訴略以：
（一）原告主張被告乙○○對其負有債務，故原告對被告乙○○
      提起履行契約之訴訟，歷經台灣台北地方法院以84年重訴
      字第35號、台灣高等法院以92年重上字第340號、最高法
      院以93年台上字第1299號判決確定（下簡稱前案判決），
      被告乙○○應給付原告新台幣（下同）12,680,000元。然
      被告基於詐害原告債權之初衷，於前案二審判決送達被告
      乙○○約二星期前，竟通謀虛意思表示於93年4月16日訂
      立離婚協議書，除協議被告離婚外，被告乙○○並同意給
      付被告甲○○5,000,000元及非財產上損害（慰撫金）
　　　9,600,000元等，顯係藉假離婚而訂立虛偽不實之債權債
　　　務關係。且查依鈞院向財政部國稅局調取之被告乙○○89
  　　年至93年間之所得結算申報相關資料，足證被告乙○○於
　    於93年間已無資力清償原告債權；嗣於原告持前案確定判
      決為執行名義，聲請對被告乙○○財產強制執行時，被告
      甲○○持上開離婚協議書對被告乙○○債權，向法院聲請
      核發支付命令取得執行名義，聲明參與分配。是被告間離
      婚協議書中有關財產給付之約定，顯然已侵害到原告之債
      權，爰依民法第87條第1項(一)先位聲明：1.確認被告甲○○就鈞院93年度執平字第31343號強制執行事件所參與分
      配之新台幣（下同）14,127,605元債權不存在。2.鈞院93
      年度執平字第31343號強制執行事件，對被告甲○○所分
　　　配4,043,367元之債權額應減為零元，並將其減少之金額
　　　，其中3,405,612元，改為分配予原告科技工程顧問有限
　　　公司，其餘637,755元改為分配予原告戊○○。並依民法
　　　第244條規定主張(二)備位聲明：1.被告甲○○與被告乙○○於民國93年4月26日簽立之協婚協議書所定「由乙○○
　　　支付甲○○5,000, 000元正做為補償財產損失」及「乙○○應支付甲○○慰藉金9,600,000元正」之約定給付行為
　　　應予撤銷。2.鈞院93年度執平字第31343號強制執行事件
　　　，對被告甲○○所分配4,043,367元之債權額應減為零元
　　　，並將其減少之金額，其中3,405, 612元，改為分配予原
　　　告科技工程顧問有限公司，其餘637,755元改為分配予原
　　  告戊○○。
（二）先位聲明部份
  １、被告甲○○先於答辯狀陳稱係因被告乙○○投資失利才與
      其離婚，後於庭訊中又改稱因被告官司纏身不堪其擾方離
      婚，被告乙○○則於庭訊時稱係因與訴外人陳美雪發生外
      遇傳聞致夫妻感情破裂，據此被告連離婚原因都彼此矛盾
      不一，離婚當係虛偽。
  ２、系爭離婚協議書第一條第(二)項記載被告乙○○應給付被告
      甲○○5,000,000元補償財產之損失，然被告乙○○僅有
      財產即本件執行標的物台北市○○○路○段151巷19弄1號
      11樓之建物及基地（下簡稱系爭房地）；被告甲○○抗辯
      是被告合買而應於離婚時分配，已非無疑，且被告簽立離
      婚協議書時，系爭房地已將拍賣執行，被告夫妻間財產並
      無如此高之價值可分配與被告甲○○。且被告並未詳細計
      算夫妻剩餘財產，是被告抗辯此部分是夫妻剩餘財產分配
      云云，並不可採。
  ３、系爭離婚協議書第一條第(三)項記載被告乙○○應給付被告
      甲○○贍養費每月50,000及慰撫金9,600,000元，然依被
      告甲○○所述，被告乙○○於婚姻關係中既長期不支付家
      用，又豈會同意在離婚後每月支付高達50,000元之贍養費
      及9,600,000元之慰撫金予甲○○？同時如前述被告乙○○於93年間己無資力、財務困難，怎能再一次給付上開金
      額（且非分期支付）慰撫金？足證被告有關本件財產約定
      虛偽不實。
  ４、再參諸被告二人之協議離婚日，距前案訴訟台灣高等法院
      判決被告乙○○敗訴之時間僅有15天，顯然係藉假離婚而
      訂立虛偽之債權債務關係，欲以不法之手段稀釋原告強制
      執行債權。被告間離婚協議而約定之財產給付契約，應屬
      通謀虛偽之意思表示，當然無效，是請求判決如先位聲明
      。
（三）備位聲明部份：
　１、乙○○所有系爭房地，因原告聲請強制執行拍賣而失去價
　　　值，詳如前述。故被告間於離婚協議書約定被告乙○○無
  　　償給付財產予被告甲○○之行為，更使被告乙○○陷於無
　    資力，則均有害及原告之債權，原告自得依民法第244條
      第1項主張詐害債權而訴請撤銷。
　２、被告間依上開離婚協議書第一條第(二)項補償財產損失之約
      定，縱如被告抗辯屬補償被告甲○○婚姻期間辛勞等有償
      行為，但被告甲○○於93年4月26日訂立離婚協議時已知
      悉「台北地方法院及台灣高等法院均已判決被告乙○○應
      支付原告12,680,000元」之事實，即知悉將會損害原告之
      債權，故原告依民法第244條第2項之規定，亦得撤銷被告
      間財產給付約定之債權行為。
  ３、另按現行法僅承認在裁判離婚之情形下，夫妻之一方應給
      予他方相當之慰撫金，兩願離婚時則未有明文，是被告間
      約定給付慰撫金之行為本難有據。同時兩願離婚是不得附
      條件之身分法律行為，故被告間離婚協議書上有關約定給
      付財產即不可能為離婚之條件；被告辯稱離婚協議書上有
      關慰撫金及損害賠償等財產給付，與離婚之身分法律行為
      密不可分云云，顯非可採。同時在兩願離婚時夫妻任何一
      方並無法律依據，可主張人格法益受侵害，而請求他方給
      付慰撫金或損害賠償之權利。是被告主張之最高法院73年
      第2次民庭總會決議之意旨，與本件不同，亦不能適用。
三、被告甲○○抗辯略以：
（一）被告甲○○與被告乙○○婚後因可歸責於乙○○之事由，
      而常年爭吵不斷，夫妻感情不睦，被告乃於93年4月26日
      依法律規定協議離婚，除有證人在場作證簽名蓋印外，同
      時並赴戶政機關登記離婚完畢，是被告間確實離婚，非原
      告主張通虛謀虛偽意思表示之假離婚。又被告離婚時所為
      財產上給付之約定，係基於婚姻關係解消後夫妻財產分配
      請求權，並非無償行為；同時被告離婚時未詳細計算夫妻
      間財產，乃為避免手續繁瑣；約定慰撫金則是被告乙○○
      為補償被告甲○○在婚姻關係中所受之精神上損失對家庭
      貢獻補償，是並非虛偽意思表示或有詐害債權行為；又離
      婚協議書上約定財產之給付乃基於人格法益之財產上行為
      ，亦不得以詐害債權為由撤銷，是本件原告先、備位之訴
      均無理由，爰聲明1.原告之訴駁回。2.訴訟費用由原告負
      擔。
（二）被告離婚協議書中財產給付之約定，乃被告真實之表示：
  １、依民事訴訟法第277條及最高法院48年台上字第29號、17
      年上字第917號判例可知，本件原告應就被告間有通謀虛
      偽意思表示負舉證責任。查被告間簽立之離婚協議書，除
      經楊經輝、盧慶堂等兩名友人在場作證並簽名蓋印，後經
      被告共同至戶政事務所辦理離婚登記，故被告離婚之真實
      意思無庸置疑；更非通謀虛偽意思表示，原告未提出證據
      證明被告間通謀虛偽意思表示為假離婚，擅指假離婚云云
      ，自不可採。
　２、夫妻離婚時，妻對夫得請求夫妻剩餘財產之一半外，尚得
　　　請求夫支付贍養費及賠償慰撫金。被告甲○○於離婚時，
　　　不願因夫妻財產計算之繁雜程序導致離婚時間延後，方同
　　　意雙方所共有之動產、不動產等資產，全部歸被告乙○○
　　　所有，但乙○○應以5,000,000元作為補償；另約定除每
      月給付贍養費50,000元外，尚須支付慰撫金9,600,000元
      ，以彌補被告甲○○結婚二十餘年來所受之委曲，並補貼
      甲○○二十餘年來對家庭所為之勞務付出及所支出照顧家
      庭以及養育兒子的開銷，被告間均認為並無何不符常理之
      處。又縱認乙○○依年度所得資料，可能無能力支付系爭
      慰撫金等費用，惟仍不能證明被告間在離婚時有關財產之
      約定是虛偽之意思表示。
（三）原告主張「被告在離婚協議書上之財產給付屬於詐害原告
      債權之行為」，並無理由。婚姻關係消滅所約定之財產給
      付係以原有夫妻身分關係為前提。而本件被告之離婚協議
      書中，約定被告兩願離婚，乃夫妻雙方合意終止婚姻關係
      ，屬於夫妻身分關係之消滅，而約定被告乙○○補償被告
      甲○○財產損失及慰藉金等，參照上開說明，為附屬於離
      婚之身分法律行為中，與離婚不可分離。故如僅撤銷離婚
      協議中有關財產給付之約定，而雙方兩願離婚仍有效，則
      配偶之身分上財產請求權，將遭受他方之債權人侵害，無
      法獲得保障，與夫妻財產制立法意旨及最高法院73年度第
      2次民事庭總會決議意旨相背，故本件原告主張被告離婚
      協議書詐害其債權，而請求撤銷云云，亦無理由。
四、被告乙○○抗辯略以：
（一）否認原告對被告乙○○之12,680,000元債權存在。退步言
      ，縱認原告上開債權存在，惟被告夫妻間早因被告乙○○
      官司纏訟數年而感情不睦，始起意協議離婚，又於離婚協
      議時併約定被告乙○○對被告甲○○為金錢給付之原因，
      乃出於彌補被告甲○○長年對被告家庭貢獻、子女教育基
      金支出、共同出資不動產及有擁有動產之補償費，並無何
      通謀虛偽意思表示。又被告有專業技術，同時是結構暨土
      木雙重資格之技師，被告離婚協議書中金錢給付之約定，
      並不會使被告乙○○陷於無資力，亦無侵害原告債權之虞
      ；況查被告間金錢給付之約定，依身分行為不得附條件之
      理論，原告當然不得單獨加以撤銷。是原告先、備位之訴
      均無理由，爰聲明1.原告之訴駁回。2.訴訟費用由原告負
      擔。
（二）被告間離婚協議非通謀虛偽意思表示：被告間確因被告乙○○官司纏身感情破裂而離婚，離婚協議時，因被告共同
      出資之系爭房地遭原告查封，且可歸責於被告乙○○，故
      被告始約定由乙○○補償被告甲○○5,000,000元，而將
      系爭房地分歸被告乙○○。而慰撫金部分係因被告乙○○
      回想多年來婚姻家庭生活，虧欠被告甲○○太多，故願意
      加以適度補償，亦與常理無違。是原告主張通謀虛意思云
      云，自無理由。
（三）被告離婚協議中財產約定未侵害原告之債權：被告間離婚
      協議中之財產分配乃關於夫妻共有財產之分配，慰撫金係
      為補償甲○○之損害，均非「無對價」、「無償」之約定
      給付，且均屬有法律依據所為之給付，並無詐害債權可言
      。再者，本件被告離婚之財產給付約定，屬以人格上之法
      益為基礎之財產上之行為，故縱有害債權仍不許債權人撤
      銷，原告雖陳稱可單獨撤銷云云，與法不合。又兩願離婚
      既係離婚者之兩願，當事人基於個自之意思，在離婚之談
      判中，就彼此願為達到離婚之目的而答應某種條件，則該
      條件係與離婚密不可分，始合乎當事人之本意與常情，原
      告指離婚身分行為與財產給付行為二者可分，其見解尚非
      妥適。
五、本院協助兩造整理爭點如下：
（一）二造不爭執事項：
　１、原告戊○○於82年9月23日與債務人乙○○訂立協議書，
  　　乙○○願賠償原告2,000,000元，返還原告科技工程顧問
　    有限公司（下簡稱科技公司）10,680,000元，合計12,680
      ,000 元。嗣因乙○○不願依協議書履行，原告乃提起履
      行契約之訴訟，經台灣台北地方法院以84年重訴字第35
      號、台灣高等法院以92年重上字第340號、最高法院以93
      年台上字第1299號判決乙○○應如數給付確定。原告乃於
      93年8月27日持前開確定判決向台灣台北地方法院民事執
      行處聲請對乙○○之財產為強制執行。嗣經台灣台北地方
      法院以93年執平字第31343號執行，並調同院83年度全字
      第300號假扣押卷執行拍賣乙○○所有坐落台北巿建國南
      路2段151巷19弄1號11樓之建物及基地；94年1月20日由應
      買人以9,998,800元拍定；執行法院乃於94年4月1日發函
      通知預定於同年月21日實施分配；94年4月11日原告對分
      配表聲明異議，以被告聲明參與分配之債權均屬虛假，應
      予刪除；並於94年4月27日提起本件分配表異議之訴。
　２、被告甲○○為被告乙○○之前妻，被告於93年4月29日協
　　　議離婚，被告乙○○並同意給付5,000,000元及非財產上
　　　損害（慰撫金）9,600,000元予被告甲○○，嗣被告乙○○未依約完全履行，被告甲○○乃聲請台北地方法院於93
  　　年6月18日，對乙○○核發93年促字第16801號支付命令，
      並於同年月7月14日確定，同年12月2日核發支付命令確定
　　　證明書，被告江慧方乃於93年12月15日持前開支付命令為
　　　執行名義，主張乙○○尚欠13,600,000元，聲明參與93年
　　  度執字第31343號強制執行程序。
（二）兩造爭執要點：本件原告主張被告甲○○對乙○○二造間
      因離婚取得之債權虛偽或詐害債權是否有理由？
六、法院之判斷：
（一）本件原告不能舉證證明被告間財產給付約定為通謀虛偽意
      思表示：
  １、被告甲○○與被告乙○○夫妻感情不睦，雙方於93年4月
      29日簽訂離婚協議書，並由訴外人楊經輝、盧慶堂在場作
      證並簽名蓋印，之後共同至戶政事務所辦理離婚登記等事
      實為兩造所不爭執，並有離婚協議書一件可稽，是自堪信
      為真實。是被告間離婚之行為已符合民法所定之要件而生
      效。原告雖陳稱被告間離婚協議距前案台灣高等法院判決
      確定僅15日，且被告兩人對離婚原因陳述不一，應係假離
      婚云云。然查夫妻要否離婚或於何時離婚應由夫妻雙方自
      主決定，本非外人所得干涉；而夫妻婚姻關係能否維持，
      因夫妻間各自主觀認知每個人均有不同，同時夫妻間若欲
      離婚結束婚姻關係時，更會因各自主觀認知而發生陳述離
      婚不同，乃屬常態，兼以身分行為常具非理性因素等情事
      ，是原告未提出證據證明被告間通謀虛偽假離婚，本難認
      其主張有理由。且查原告對被告之前案判決「確定」時點
      ，並非是在台灣高等法院判決送達前後，是亦不能證明被
      告有立即離婚以製造假債權之必要，從而原告主張被告間
      通謀虛偽意思表示離婚並不足採。
  ２、按夫妻雙方共同經營家庭生活，對於日常家庭生活費用、
      購買家用品、子女撫養費、銀行分期付款等各種支出，究
      竟由何人支付，通常是臨時約定，且因夫妻有特殊之親密
      關係及信賴，此等約定多不會形諸文字，更不可能如一般
      交易般有各種清楚明白之紀錄，久而久之雙方之財產自然
      漸漸合為一體，是法律雖規定夫妻原本之財產關係終止後
      ，本應各取回其財產，但若夫妻財產已合為一體，就此財
      產應如何分配，仍應先由雙方協議之，此理之當然，並為
      夫妻固有之權利，不論離婚或改定夫妻財產制時皆然，與
      剩餘財產分配請求權係各取回財產後，財產較少之一方可
      再向財產多的一方請求分配，迥不相同。經查本件被告甲○○於婚後仍續於電信局工作，有相當收入足以支付上開
      家庭費用等，次查原被告乙○○所有之系爭房地，經法院
      鑑價時值約10,000,000以上，均為兩造所不爭執。是被告
      離婚後，均同意將夫妻關係存續中，夫妻所有之動產及不
      動產分歸被告乙○○，而被告乙○○則應給付系爭房地之
      半價5,000,000元予被告甲○○資為補償。參照前開說明
      ，核屬夫妻財產之分配，即由被告協議分配以取回各自之
      財產，自為情理自常；原告未舉證證明被告此部分財產約
      定為通謀虛偽意思表示，或詐害原告債權，是其主張本無
      何理由。末查被告甲○○辯稱婚前及婚後均任職電信局，
      系爭房地有出資僅信託登記於被告乙○○名下，亦為被告
      乙○○所是認，參考前述說明，被告抗辯似在情理之內。
      同時亦與被告乙○○簽署離婚協議原給付此部分財產予被
      告甲○○之當時有無資力，毫不相涉，原告認為此財產分
      配之約定係屬剩餘財產分配，而被告乙○○已無財產可分
      配，故推論此約定顯屬通謀虛偽意思表示云云，容有誤會
      。
  ３、按因可歸責於夫妻之一方之過失，而訴請法院裁判離婚者
      ，夫妻中有過失之一方應給予無過失之他方相當之慰撫金
      ，參見民法第1056條規定自明。但在夫妻約定離婚時，法
      律亦未禁止夫妻雙方本於協議，由一方給付他方慰撫金以
      賠償精神上或財產上之損害，而一般夫妻間協議離婚，對
      有關慰撫金有無或多寡均多約定。經查本件被告甲○○抗
      辯，被告間婚姻關係存續中，因可歸責於被告乙○○之事
      由，造成婚姻關係破裂，同時被告乙○○長期官司纏身，
      亦造成被告甲○○不堪其擾，身心俱疲，而協議離婚，而
      被告甲○○對婚姻關係之破滅並無過失，同時結束二十年
      之婚姻關係，精神上當然受有相當痛苦等事實，業據被告
      陳述明確；是被告間離婚協議時，併約定由被告乙○○給
      付相當之慰撫金予被告甲○○，參照前揭說明，本屬有據
      。且查非財產上之損害，本即難以金錢加以衡量，被告甲○○於被告間婚姻關係終止後，所受之精神上損害究應補
      償多少，主要是依被告間主觀之感受而定，是被告間認以
      9,600,000元為適當，並無不可，再查被告乙○○亦陳稱
      ：「有無能力是很主觀的問題，如果戊○○把坑我的六千
      多萬元拿出來，我當然有能力。我還是認為我有能力，因
      為包含尚未收的設計費及戊○○應還我的六千多萬元，我
      是有能力的。」等語明確，綜上本件原告陳稱，被告乙○○客觀上已無支付能力，是約定支付高額慰撫金為通謀虛
      偽意思表思，或詐害債權云云，難認有理由。同理原告未
      舉證證明，僅空言指稱被告乙○○當時已無資力，不可能
      約定高達9,600,000元慰撫金，因認被告間前開財產約定
      為通謀虛偽意思表示或詐害其債權云云，即無理由。
（二）原告並未舉證證明被告間身分財產行為符合詐害債權撤銷
      之要件。
　１、如前述，本件原告並不能舉證證明被告間離婚協議書中有
　　　關財產給付之約定，為通謀虛偽之意思表示，亦不能證明
  　　被告有詐害原告債權之情事，是原告主張得依民法第244
      條規定，撤銷被告間財產給付約定之之法律行為，本無理
      由。
  ２、次按債權人依民法第244條規定，撤銷債務人所為之有償
      或無償行為者，必須以其法律行為有害於債權人為要件，
      而此處所稱「有害於債權人」，應係指該法律行為係債務
      人刻意所為，使法律行為之相對人受有利益而債務人自身
      財產不當減少者方屬之；至於債務人所為一般正當之法律
      行為，縱然使債務人負債增加債權人受償減少，亦非屬詐
      害行為；否則一旦債務人負債，便無從再為任何法律行為
      ，即便購買柴米油鹽等生活必需品之行為，均會使債務人
      積極財產減少進而使債權人的債權受償減少，均得依民法
      第244條規定由債權人予以撤銷，如此解釋，將使債務人
      生活陷於絕境，應非法之本意。經查本件被告間之離婚協
      議書中約定，被告乙○○給付被告甲○○5,000,000元部
      分，乃被告在婚姻關係終止分配夫妻財產時，取回其本有
      之財產，而被告乙○○給付被告甲○○非財產上損害（慰
　　　撫金）9,600,000元，亦屬離婚後被告乙○○應負擔之債
　　　務詳如前述，自為一般正常之法律行為，並非被告刻意製
　　　造，參考前述說明，原告自不得認為有害及債權而加以撤
　　　銷。原告未能提出積極證據認被告前開財產給付約定，屬
　　　詐害債權，即不足採。
　３、按最高法院73年度第2次民事庭總會決議謂：「債權人得
　　　依民法第244條規定行使撤銷權者，以債務人所為非以其
　　　人格上之法益為基礎之財產上之行為為限．．。」，是以
　　　人格法益為財產給付行為，自不容債權人主張民法第244
　　　條規定撤銷。本件被告簽署之離婚協議書中，有關財產給
  　　付約定，均是以被告間離婚之身分契約合法生效為前提要
    　件而為之協議。是與前開最高法院決議理由相通，從而被
      告抗辯本件離婚協議書上財產給付係本件夫妻關係所生人
      格法益為基礎之財產上之行為，故不得撤銷等語，似亦有
      據。同時身分行為不得附條件，是原告主張被告間離婚行
      為雖有效，但於離婚時約定之財產給付屬詐害債權，原告
      可得撤銷有關財產給付部分云云，亦難認有理由。
（四）綜上所述，本件原告之訴先位聲明主張被告間離婚協議書
      及財產給付之約定，均屬民法第87條第1項通謀虛偽意思
      表示無效，故確認被告甲○○就本院93年度執平字第3134
      3號強制執行事件所參與分配之14,127,605元債權不存在
      ；備位聲明主張撤銷被告間之財產約定屬詐害債權行為，
      並且依民法第244條撤銷被告於93年4月26日簽立之協婚協
　　　議書所約定「由乙○○支付甲○○5,000, 000元正做為補
　　　償財產損失」及「乙○○應支付甲○○慰藉金9,600,000
      元正」之約定給付行為；核均無理由，是原告主張本院93
      年度執平字第31343號強制執行事件法法院所為之分配表
      有誤，應予更正重為分配云云，亦無理由，應予駁回。
七、本件事證已臻明確，兩造其餘攻擊防禦方法、未經提出之爭
    點及未經審酌之證據，於判決結果並無影響，爰不一一論述
    ，附此敘明。
八、據上論結，依民事訴訟法第78條，判決如主文。
中　　華　　民　　國　　94　　年　　12　　月　　28 　日
                  民事民四庭    法　官　洪遠亮
以上正本係照原本作成
如對本判決上訴，須於判決送達後20日內向本院提出上訴狀
中　　華　　民　　國　　94　　年　　12　　月　　28　 日
                    　　　　　　書記官　柯金珠
